【裁判字號】    99,訴,309
【裁判日期】    991112
【裁判案由】    違反毒品危害防制條例等
【裁判全文】
臺灣花蓮地方法院刑事判決               99年度訴字第309號
公  訴  人  臺灣花蓮地方法院檢察署檢察官
被      告  乙○○
上列被告因違反毒品危害防制條例等案件，經檢察官提起公訴（
99年度偵字第3077號），被告於本院準備程序中就被訴之事實為
有罪之陳述，經合議庭裁定改行簡式審判程序，並判決如下：
    主      文
乙○○犯偽證罪，累犯，處有期徒刑參月。
    事      實
一、乙○○前於民國95年間，因違反毒品危害防制條例案件，經
    法院判處有期徒刑1年4月確定，甫於97年10月20日縮短刑期
    執行完畢。猶不知悛悔，明知其確實先後於98年12月11日16
    時50分許、98年12月12日11時許、98年12月18日22時41分許
    ，分別以公用電話或他人行動電話（0000000000）撥打予甲
    ○○（所涉販賣毒品犯行部分，業經檢察官提起公訴，現由
    本院以99年度訴字第309號審理中）持用之門號 0000000000
    號行動電話，洽購第二級毒品安非他命，並分別於上開日期
    撥打電話後不久，各在花蓮縣吉安鄉○里○街之「仁里超商
    」、吉安鄉○○路○ 段附近之土地公廟、吉安鄉○○村○○
    ○街106號甲○○住處，以新臺幣（下同） 2,500元、5,000
    元及500元之代價，向甲○○購買1公克、2 公克與數量不詳
    之安非他命。詎乙○○於99年7月12 日，於花蓮地方法院檢
    察署檢察官調查有關甲○○前述販賣毒品之案件具結作證後
    ，明知具結作證之證人，依法有據實陳述之義務，不得為匿
    、飾、增、刪之虛偽陳述之情形下，竟為迴護甲○○上開販
    賣毒品之犯行，而基於偽證之犯意，就上開案件於案情有重
    要關係之事項，供前具結虛偽證稱略以：伊沒有向甲○○購
    買安非他命，甲○○也沒有轉讓安非他命予伊云云，否認其
    係向甲○○購買安非他命等與案情有重要關係事項，而為虛
    偽之陳述，足生損害於國家刑罰權行使之正確性。
二、案經臺灣花蓮地方法院檢察署檢察官自動檢舉偵查起訴。
    理      由
一、按刑事訴訟法第273條之1第1 項規定，除被告所犯為死刑、
    無期徒刑、最輕本刑為3 年以上有期徒刑之罪、或高等法院
    管轄第一審案件者外，於審判期日前之程序進行中，被告先
    就被訴事實為有罪之陳述時，審判長得告知被告簡式審判程
    序之旨，並聽取當事人、代理人、辯護人及輔佐人之意見後
    ，裁定進行簡式審判程序。經查，本件被告乙○○被訴偽證
    一案，為前開不得進行簡式審判程序以外之案件，且被告於
    本院行準備程序時就被訴事實為有罪之陳述，經本院告知被
    告簡式審判程序之旨，並聽取檢察官與被告之意見後，爰依
    前開刑事訴訟法第273條之1第1 項之規定，當庭裁定改依簡
    式審判程序並由受命法官獨任審判之，合先敘明。
二、訊據被告於本院審理中對上開犯罪事實坦承不諱，且被告確
    有施用毒品之前科，亦有臺灣高等法院被告前案紀錄表附卷
    可憑，此外並有被告於99年7月12 日在花蓮地檢署作證之訊
    問筆錄（見花蓮地檢署99年度偵字第3077號卷第165-168 頁
    ）、證人結文（見上開偵卷第169 頁）、通訊監察譯文（見
    上開偵卷第141-156 頁）、同案被告甲○○違反毒品危害防
    制條例案件之搜索、扣押筆錄、扣押物品目錄表、扣押物品
    收據、照片（見上開偵卷第20-29 頁）在卷足憑，足認被告
    之自白與事實相符，應堪信為真實。是本件事證已臻明確，
    被告犯行洵堪認定，自應依法論科。
三、按刑法上之偽證罪，不以結果之發生為要件，一有偽證行為
    ，無論當事人是否因而受有利或不利之判決，均不影響其犯
    罪之成立（最高法院71年度臺上字第8127號判例參照）。經
    查，同案被告甲○○販賣毒品案件，現由本院以99年度訴字
    第309 號審理中，尚未確定，然衡諸上開最高法院判例意旨
    ，縱同案被告甲○○販賣毒品之犯行未經法院判決確定，然
    仍不影響被告成立偽證之犯行。是核被告所為，係犯刑法第
    168 條之偽證罪。被告於檢察官偵查中出庭作證時為虛偽之
    陳述，均係在同一案件中，且偽證內容屬同一重要事實，復
    係侵害同一國家審判權之法益，應係基於單一偽證犯意接續
    進行而為，均為單純一罪。被告有前揭事實欄所載之犯罪科
    刑紀錄，有臺灣高等法院被告前案紀錄表可稽，其前受有期
    徒刑執行完畢，於5 年內故意再犯本件有期徒刑以上之罪，
    為累犯，應依刑法第47 條第1項規定加重其刑。又被告於其
    所虛偽陳述之案件即本院99年度訴字第309 號被告甲○○違
    反毒品危害防制條例案件裁判確定前自白犯行，應依刑法第
    172 條規定減輕其刑，並依法先加後減之。爰審酌被告前科
    累累，素行不佳，復參酌其等設詞迴護同案被告甲○○而為
    虛偽不實之證述，造成司法資源之耗費，然尚能於本院審理
    中坦承偽證之犯行，犯後態度尚佳，且具悔意等一切情狀，
    量處如主文所示之刑。
據上論斷，應依刑事訴訟法第273之1條第1項、第299條第1 項前
段，刑法第168條、第47條第1項、第172條，判決如主文。
本案經檢察官陳玫琪到庭執行職務。
中    華    民    國    99    年    11    月    12    日
                  刑事第一庭     法  官 劉柏駿
以上正本證明與原本無異。
如不服本判決應於收受判決後10日內向本院提出上訴書狀，並應
應敘述具體理由。其未敘述上訴理由者，應於上訴期間屆滿後20
日內向本院補提理由書(均須按他造當事人之人數附繕本)「切勿
逕送上級法院」。
中    華    民    國    99    年    11    月    15    日
                                 書記官
附錄本案論罪科刑法條全文
中華民國刑法第168條
於執行審判職務之公署審判時或於檢察官偵查時，證人、鑑定人
、通譯於案情有重要關係之事項，供前或供後具結，而為虛偽陳
述者，處7年以下有期徒刑。

司法院資訊處製作；財團法人民間司法改革基金會備份。
